臺灣士林地方法院交通事件裁定　　　　100年度交聲字第481號
原處分機關　臺北市交通事件裁決所
異　議　人　鄭錫盈
即受處分人
　　　　　　　　　　樓
上列異議人即受處分人因違反道路交通管理處罰條例案件，對臺
北市交通事件裁決所於民國100 年5 月11日所為之處分（原處分
案號：北市裁申字第裁22-C00000000號），聲明異議，本院裁定
如下：
    主  文
異議駁回。
    理  由
一、原處分意旨略以：異議人即受處分人鄭錫盈於民國100 年4
    月5 日下午3 時55分許，駕駛車牌號碼為5885-22 號租賃用
    小客車行經新北市○○區○○路2 段時，因不依號誌指示左
    轉，為警以異議人有違反道路交通管理處罰條例第48條第1
    項第2 款之規定掣單舉發。經異議人提出申訴，原處分機關
    函請舉發單位調查結果，仍認異議人有上開違規行為，乃依
    道路交通管理處罰條例第48條第1 項第2 款、第63條第1 項
    第1 款之規定，裁決異議人新臺幣（下同）600 元罰鍰，並
    記違規點數1 點。
二、異議意旨略以：伊對於案發當時，左轉綠燈號誌未亮起時，
    就駕駛上開車輛在前揭地點左轉之事實不爭執，但伊當場有
    向員警質疑該號誌燈是何時由單純綠燈改成多向號誌的，連
    伊住在汐止的人都不清楚，更何況當時在後面還有一輛新竹
    來的車也被舉發，伊認為應該要有更清楚的標示，如同新台
    五路上就有一個標誌是寫「多向號誌指示燈，請依指示燈向
    右轉」，讓駕駛人注意，為此聲明異議云云。
三、按駕駛人駕駛汽車，應遵守道路交通標誌、標線、號誌之指
    示，並服從交通指揮人員之指揮；汽車駕駛人轉彎時，有不
    依標誌、標線、號誌指示之情形者，處600 元以上1,800 元
    以下罰鍰，並記違規點數1 點，道路交通安全規則第90條，
    道路交通管理處罰條例第48條第1 項第2 款、第63條第1 項
    第1 款分別定有明文。而法院認為聲明異議無理由者，應以
    裁定駁回之，道路交通事件處理辦法第18條亦著有明文。
四、經查，異議人於前揭時間及地點，在路口號誌左轉綠燈箭頭
    尚未亮起時，即未依號誌指示左轉之事實，業據證人即舉發
    員警陳英輔到庭具結證述明確，且為異議人所不爭執，此部
    分事實自堪先予認定。異議人雖以前詞置辯，惟揆諸前揭規
    定，駕駛人駕車行駛在道路上，本有注意交通標誌、標線、
    號誌所示，並依其指示行駛之義務，不待另立牌示要求遵守
    ，亦不可罔顧標誌、標線、號誌實際顯示內容，而單恃駕駛
    人對路況之既有印象行車，此乃用路者最基本應具有之注意
    義務。本件異議人前提出之申訴狀內，自承於當地住了將近
    2 年，但較少出入案發地點，是其偶爾行經該處，對該處路
    況並非十分熟稔，自應對該處號誌指示內容盡高度注意義務
    ，然其於本院開庭時，對該處號誌設計乃區分為直行綠燈箭
    頭、左轉綠燈箭頭一事，竟不知悉，而辯稱該號誌僅有綠燈
    和左轉燈，沒有直行箭頭設計，迄證人陳英輔提出案發地點
    之相片，證明案發地點號誌運作情形後，異議人始改口辯解
    內容，此有本院100 年6 月27日筆錄1 份在卷可考，足見異
    議人於案發當時未注意號誌運作情形甚明，其駕車不依號誌
    指示左轉之違規行為可歸責於其未注意號誌指示之事實甚為
    明確，原處分機關據以裁罰，並無違誤，本件異議為無理由
    ，應予駁回。
據上論斷，應依道路交通事件處理辦法第18條，裁定如主文。
中    華    民    國   100    年    7     月    21    日
                              交通法庭法  官  鄭光婷
以上正本證明與原本無異。
如不服本裁定，應於裁定送達後5 日內，向本院提出抗告狀。
                                              方蘭芬
中    華    民    國   100    年    7     月    21    日